臺灣新北地方法院板橋簡易庭民事判決
　　　　　　　　　　　　　　　　　 109年度板簡字第3261號
原　　　告　李耀榕　
被　　　告　陳日俊　



上列當事人間請求侵權行為損害賠償事件，本院於民國110年9月
7日言詞辯論終結，判決如下：
    主      文
被告應給付原告新臺幣105,320元，及自民國110年1月26日起至
清償日止，按週年利率5%計算之利息。
原告其餘之訴駁回。
訴訟費用由被告負擔36%，餘由原告負擔。
本判決原告勝訴部分得假執行。
    事實及理由
一、本件被告經合法通知，無正當理由未於言詞辯論期日到場，
    核無民事訴訟法第386條所列各款情形，爰依原告之聲請，
    由其一造辯論而為判決。
二、原告主張：被告於民國109年9月19日上午5時8分許，駕駛車
    牌號碼00-0000號自用小客車，行經新北市板橋區大觀路1段
    往環河西路5段方向時，因疏未注意車前狀況，與原告所有
    之車牌號碼00-0000號自用小客車（下稱系爭車輛）發生碰
    撞，致系爭車輛受損，原告因而受有下列損害：㈠系爭車輛
    修復費用新臺幣（下同）150,000元；㈡交通費用138,000元
    ：原告平時駕駛系爭車輛至工地工作，因系爭車輛受損無法
    使用，致原告受有每日500元、共計138,000元之交通費用損
    失。為此，爰依民法第184條第1項、第191條之2規定，提起
    本件訴訟等語。並聲明：㈠被告應給付原告150,000元，及
    自109年9月19日起至清償日止，按週年利率5%計算之利息。
    ㈡被告應給付原告138,000元，及自109年9月19日起至清償
    日止，按週年利率5%計算之利息。
三、法院之判斷：
 ㈠ 按因故意或過失，不法侵害他人之權利者，負損害賠償責任
    ；汽車、機車或其他非依軌道行駛之動力車輛，在使用中加
    損害於他人者，駕駛人應賠償因此所生之損害，民法第184
    條第1項前段、第191條之2前段分定明文。原告主張被告於
    前開時、地駕駛前揭車輛，因疏未注意車前狀況而與系爭車
    輛發生碰撞，致系爭車輛受損之事實，業據提出現場暨車損
    照片、估價單、系爭車輛行車執照影本、龍泰汽車專業板金
    烤漆廠出具之估價單、金國汽車出具之估價單、大庭汽車水
    箱行出具之估價單、翔聖汽車材料行出具之估價單、SL估價
    單為證，並據本院依職權向新北市政府警察局板橋分局調閱
    本件道路交通事故卷宗，核閱屬實，又被告就原告主張之前
    揭事實，業於相當時期受合法之通知，而於言詞辯論期日不
    到場，亦未提出準備書狀爭執，依民事訴訟法第436條第2項
    、第280條第3項準用第1項之規定，視同自認，是依本院調
    查證據之結果，堪認原告主張被告應負本件損害賠償責任，
    洵屬有據。
 ㈡ 系爭車輛修復費用：
    按物被毀損時，被害人除得依民法第196條請求賠償外，並
    不排除民法第213條至第215條之適用。依民法第196條請求
    賠償物被毀損所減少之價額，得以修復費用為估定之標準，
    但以必要者為限（例如：修理材料以新品換舊品，應予折舊
    ）。被害人如能證明其物因毀損所減少之價額，超過必要之
    修復費用時，就其差額，仍得請求賠償【最高法院77年度第
    9次民事庭會議決議㈠可資參照】。查原告主張系爭車輛修
    復費用為150,000元，並提出龍泰汽車專業板金烤漆廠出具
    之估價單、金國汽車出具之估價單、大庭汽車水箱行出具之
    估價單、翔聖汽車材料行出具之估價單、SL估價單附卷可考
    ，惟修復費用中零件部分係以新品更換舊品，則應扣除折舊
    後計算其損害。又觀諸原告提出之龍泰汽車專業板金烤漆廠
    出具之估價單所載之修復費用為100,000元，均為板金、烤
    漆費用，毋庸計算折舊，而原告提出之金國汽車估價單所載
    之修復費用50,000元、大庭汽車水箱行估價單所載之修復費
    用800元、SL估價單所載之修復費用2,000元，並未分列工資
    與零件費用，故皆以零件認列，另原告提出之翔聖汽車材料
    行出具之估價單所載修復費用400元則為零件費用，均應予
    折舊。復依行政院財政部發布之「固定資產耐用年數表」規
    定，汽車如非屬運輸業用客車、貨車，其耐用年數為5年，
    並依同部訂定之「固定資產折舊率表」規定，耐用年數5年
    依定率遞減法之折舊率為千分之369，其最後1年之折舊額，
    加歷年折舊累計額，其總和不得超過該資產成本原額10分之
    9。準此，系爭車輛係於91年6月出廠，有系爭車輛行車執照
    影本附卷可稽，至本件事故發生之109年9月19日，系爭車輛
    之實際使用年數已逾5年，故原告就零件部分得請求之金額
    應以5,320元為限【計算式：（50,000元＋800元＋2,000元
    ＋400元）×1/10＝5,320元】，加計板金、烤漆費用100,00
    0元，共105,320元（計算式：100,000元＋5,320元＝105,32
    0元），即為原告得請求之修車費用。
 ㈢ 交通費用：
    按當事人主張有利於己之事實者，就其事實有舉證之責任，
    民事訴訟法第277條前段亦有明文。原告主張其平時駕駛系
    爭車輛至工地，其因發生本件事故無法使用系爭車輛，而生
    交通費用之損失138,000元，然原告未提出任何證據為佐，
    其此部分之請求，難認可採。
 ㈣ 按因回復原狀而應給付金錢者，自損害發生時起，加給利息
    ，此固為民法第213 條第2 項所明定；惟所謂因回復原狀而
    應給付金錢者，例如所侵害者為金錢，則應返還金錢，如所
    侵害者為取得利益之物，則於返還原物外，更應給付金錢抵
    償其所得利益，始克回復原狀。至於以金錢代替回復原狀之
    情形，則無適用之餘地。又按遲延之債務，以支付金錢為標
    的者，債權人得請求依法定利率計算之遲延利息；給付無確
    定期限者，債務人於債權人得請求給付時，經其催告而未為
    給付，自受催告時起，負遲延責任。其經債權人起訴而送達
    訴狀，或依督促程序送達支付命令，或為其他相類之行為者
    ，與催告有同一之效力，民法第233條第1項、第229條第2項
    分別定有明文。原告請求被告給付之上開金額，係用以代替
    回復原狀，依前開說明，尚無民法第213條第2項自損害發生
    時起加給利息之適用。惟此既係以給付金錢為標的，且未定
    有給付之期限，原告仍得請求被告給付自受催告時起，按法
    定利率計算之遲延利息。準此，本件民事起訴狀繕本於110
    年1月15日寄存送達於被告住所地之警察機關，此有本院送
    達證書乙紙附卷可查，從而，原告併請求自起訴狀繕本送達
    翌日即110年1月26日起至清償日止按週年利率5%計算之遲延
    利息，亦屬正當。
四、綜上所述，原告依民法第184條第1項前段、第191條之2前段
    ，請求被告給付105,320元，及自110年1月26日起至清償日
    止，按週年利率5%計算之利息，為有理由，應予准許。逾此
    範圍之請求，為無理由，應予駁回。
五、本件事證已臻明確，原告其餘之攻擊防禦方法及所提證據，
    於判決結果不生影響，爰不一一論列，併此敘明。
六、本件原告勝訴部分係適用簡易訴訟程序所為被告敗訴之判決
    ，爰依職權宣告假執行。
中    華    民    國   110    年    9     月    24    日
                  臺灣新北地方法院板橋簡易庭
                            法  官  施函妤
以上為正本係照原本作成。
如不服本判決，應於送達後20日內，向本院提出上訴狀並表明上
訴理由，如於本判決宣示後送達前提起上訴者，應於判決送達後
20日內補提上訴理由書（須附繕本）。
中    華    民    國   110    年    9     月    27    日
                            書記官  吳昌穆